【裁判字號】    92,上易,830
【裁判日期】    921224
【裁判案由】    傷害
【裁判全文】
臺灣高等法院臺南分院刑事判決            九十二年度上易字第八三號      Ｇ
      上  訴  人  臺灣臺南地方法院檢察署檢察官
      上  訴  人
      即  被  告  乙  ○  ○
      被      告  丙  ○  ○
      選任辯護人  陳  清  白
右上訴人因被告傷害案件，不服臺灣臺南地方法院九十一年度易字第一五０一號中華
民國九十二年七月二十一日第一審判決（起訴案號：臺灣臺南地方法院檢察署九十一
年度偵字第七一九二號），提起上訴，本院判決如左：
      主      文
上訴駁回。
      事      實
一、丙○○係黃麗玲之弟，黃麗玲因懷疑其先生與乙○○、甲○○○之女兒陳佩君有
    不當交往，乃於民國九十一年四月十五日二十時許，尾隨陳佩君至台南縣佳里鎮
    ○○街一四八巷七號住處，而與乙○○、甲○○○、陳佩君等人發生口角爭執，
    黃麗玲即撥打電話請丙○○到場，丙○○認其姊受人欺負，乃攜帶球棒前來助勢
    ，經黃麗玲制止，丙○○即將球棒放在地上；甲○○○為免其夫乙○○與丙○○
    發生肢體衝突，遂將乙○○推進住處隔壁即台南縣佳里鎮○○街一四八巷八號之
    房屋內，並將門反鎖，乙○○竟基於傷害人身體之故意，將放置於該屋內由三支
    竹竿捆綁而成之曬衣支撐架自鐵窗射向丙○○，然為丙○○擋開，嗣丙○○亦基
    於傷害人身體之故意，拾起該組曬衣支撐架往回擲，因而射中甲○○○頭部，致
    甲○○○受有頭部外傷併腦震盪、頭皮撕裂傷之傷害，乙○○見狀即打開門鎖衝
    出屋外，與丙○○二人各自基於傷害之犯意（丙○○則係承上傷害之概括犯意）
    ，以徒手方式相互毆打，丙○○因而受有顏面三處挫傷淤腫、前胸挫傷、雙手臂
    多處淤腫等傷害，乙○○則受有右肩、右肘、右側下肢多處擦傷及右膝扭傷之傷
    害。
二、案經丙○○、乙○○、甲○○○訴由台南縣警察局佳里分局報請台灣台南地方法
    院檢察署檢察官偵查起訴。
      理      由
一、被告丙○○部分：
    訊之被告丙○○於警詢時、偵查時、原審審理時及本審審理時均坦承伊有為前揭
    傷害告訴人即被告乙○○及甲○○○之事實不諱，核與乙○○、甲○○○指述之
    情節大致相符，並經證人黃麗玲、林瑞菊證述屬實，且有佳里綜合醫院出具之乙○○、甲○○○診斷證明書各一紙在卷可資佐證，事證明確，被告丙○○連續傷
    害犯行堪以認定。
二、上訴人即被告乙○○部分：
    訊據被告乙○○固不否認曾於右揭時地，與被告丙○○發生口角爭執之事實，但
    矢口否認有何傷害之犯行，辯稱：伊與太太均遭丙○○毆打，伊並未打丙○○，
    不知道丙○○的傷何來云云。經查：
（一）右揭事實，迭據告訴人即被告丙○○於警詢時、偵查時、原審審理時及本審審
      理時均指訴明確，核與證人黃麗玲於警詢時證述情節大致相符，且有佳里綜合
      醫院驗傷診斷書一紙及該院函送之丙○○驗傷照片四幀在卷可資佐證。雖告訴
      人甲○○○、證人林瑞菊於警詢時及原審訊問時均稱被告乙○○並未毆打被告
      丙○○，告訴人甲○○○於原審審理時指訴：「丙○○一到現場就拿著球棒要
      讓我們死，我一緊張就將我先生推進八號門，他並在外面喊叫我先生要出來，
      我先生從照片作記號處將竹竿伸出來，我站在門邊，丙○○就過去拿竹竿從我
      頭右側插下去，我就受傷，我先生沒有動到丙○○。」（見原審卷第四四頁）
      等語，證人林瑞菊證稱：「丙○○拿球棒，乙○○他太太推他到第八間關起來
      不讓他出來，怕他們出事，，丙○○拿起放在牆邊竹竿要射乙○○，但是射到
      他的太太，鄰居呂先生就帶他太太去叫救護車，乙○○撞門後出來，因為他緊
      張，要打丙○○，但是沒有打，後來反而被丙○○壓倒」等語（見原審卷第八
      八頁）。然查，告訴人甲○○○係被告乙○○之妻，另證人林瑞菊是被告乙○○之鄰居，渠等所為證詞能否客觀而全無偏頗，實有可疑，參以，依案發當時
      情況雙方已起口角爭執，被告乙○○又見告訴人甲○○○遭被告丙○○以竹竿
      射中頭部受傷流血，被告乙○○在此不滿情緒下，自屋內跑出，而毆打被告丙○○，二人乃發生肢體衝突，以致受有驗傷單所指傷害，自屬可能，告訴人甲○○○及證人林瑞菊之證詞，渠等既稱被告乙○○都沒有動到被告丙○○，則
      何以被告乙○○又會遭被告丙○○壓制於地？此已與常情有違，益徵渠等所述
      顯係避重就輕之詞，自難憑採，被告丙○○之傷害，確係與被告乙○○互相毆
      打時造成，已堪認定。
（二）被告丙○○雖一再指述其遭被告乙○○以竹竿射中右上臂等語，另證人即被告
      之姊姊黃麗玲於原審審理時雖亦證稱：被告乙○○躲進隔壁空屋，自內射出竹
      竿剛好射到丙○○的肩膀等語（見原審卷第五三頁），然證人黃麗玲於警詢時
      則是證述：「‧‧‧我弟弟就過來，他誤以為我又被打，所以從車上拿一支球
      棒下來。我就叫他將球棒拿回去放好，那時乙○○作勢要打我們，但被他太太
      阻擋並將他推到隔壁房屋，乙○○就從屋內持曬衣架朝我們射過來，『被我弟
      弟擋開』，曬衣架就打中霞之頭部，我見狀即以手機打一一九叫救護車，救護
      車來的時候，乙○○就從屋內跑出來，並拿一支竹竿從我弟弟後面打我弟弟。
      我弟弟被打後順勢將乙○○制伏在地上。後經我們拉開」等語（見警詢卷第一
      頁背面及第二頁），綜上，證人黃麗玲就被告乙○○是否有以竹竿射中被告丙○○一節，前後所述竟不一致，已難遽信，再依被告丙○○之診斷書及右上臂
      之驗傷照片所示，其右上臂所受傷害為三公分×二公分之瘀腫，惟參以系爭竹
      竿末端尖銳，告訴人甲○○○遭該竹竿射中後，其傷口經縫合手術十三針，此
      有竹竿照片二幀及佳里綜合醫院出具之診斷證明書一紙在卷可參，則倘若被告
      丙○○右上臂所受傷害亦係遭上開竹竿擲中，其所受傷害亦應為撕裂傷，而非
      瘀腫，被告丙○○此部分指述是否真實可採，即有可疑之處，依「罪證有疑，
      利於被告」之證據法則，自應為有利被告乙○○之認定。
（三）綜上，被告乙○○辯稱其未出手毆打被告丙○○云云，無非卸責之詞，不足採
      信，事證明確，被告乙○○傷害犯行亦堪認定。
三、核被告丙○○、乙○○所為，均係犯刑法第二百七十七條第一項之普通傷害罪。
    被告丙○○先後二次犯行，時間緊接，犯罪構成要件相同，顯係基於概括之犯意
    反覆為之，應依連續犯之規定論以一罪並加重其刑。
四、原審認被告丙○○、乙○○罪證明確，因予適用刑法第二百七十七條第一項、第
    五十六條、第四十一條第一項前段，罰金罰鍰提高標準條例第一條前段、第二條
    之規定，並審酌被告丙○○、乙○○分別係為保護胞姊及女兒而起衝突，渠等犯
    罪之動機、目的尚屬單純，然未能以理性解決紛爭，動輒出手互毆，手段並不平
    和，被告二人及告訴人甲○○○受傷之程度、被告乙○○犯罪後未能坦承犯行等
    一切情狀，分別量處被告丙○○有期徒刑四月，被告乙○○拘役四十日，並均諭
    知易科罰金折算標準，以資警惕。本院核其認事用法均無違誤，量刑亦稱妥適，
    公訴人循告訴人乙○○、甲○○○之刑事聲請上訴狀，指摘原判決就被告丙○○
    量刑過輕，及被告乙○○上訴意旨猶執前詞否認犯罪，均為無理由，應予駁回。
據上論斷，應依刑事訴訟法第三百六十八條，判決如主文。
本案經檢察官吳萃芳到庭執行職務。
中    華    民    國      九十二      年      十二      月      二十四  日
                                  臺灣高等法院臺南分院刑事第三庭
                                      審判長法官  宋    明    蒼
                                            法官  陳    清    溪
                                            法官  楊    子    莊
右正本證明與原本無異。
不得上訴。
                                      法院書記官  王    全    龍
中    華    民    國      九十二      年      十二      月      二十九  日
附錄本案論罪科刑法條：
刑法第二百七十七條第一項：
傷害人之身體或健康者，處三年以下有期徒刑、拘役或一千元以下罰金。


司法院資訊處製作；財團法人民間司法改革基金會備份。
